臺灣臺南地方法院臺南簡易庭民事判決
111年度南簡字第241號
原      告  良京實業股份有限公司

法定代理人  平川秀一郎

訴訟代理人  吳政諺  
被      告  陳瑞峯  


上列當事人間請求返還借款事件，本院於民國111年3月23日言詞
辯論終結，判決如下：
    主      文
被告應給付原告新臺幣貳拾捌萬陸仟壹佰玖拾肆元，及自民國九
十六年五月十日起至清償日止，按週年利率百分之十二計算之利
息，暨新臺幣壹佰元之違約金。
被告應給付原告新臺幣壹拾捌萬零貳佰參拾伍元，其中新臺幣壹
拾陸萬零陸佰參拾玖元，自民國九十九年四月二十一日起至民國
一零四年八月三十一日止，按週年利率百分之二十計算之利息，
及自民國一零四年九月一日起至清償日止，按週年利率百分之十
五計算之利息。
原告其餘之訴駁回。
訴訟費用由被告負擔。
本判決第一項、第二項部分得假執行。 
    事實及理由
壹、程序事項：
一、本件被告經合法通知，未於最後言詞辯論期日到場，核無民
    事訴訟法第386條各款所列情形，爰依原告之聲請，由其一
    造辯論而為判決。
二、訴狀送達後，原告不得將原訴變更或追加他訴，但擴張或減
    縮應受判決事項之聲明者，不在此限，民事訴訟法第255條
    第1項第3款定有明文。本件原告起訴時原訴之聲明第二項請
    求「被告應給付原告新臺幣(下同)180,235元，及其中160,6
    39元自民國99年4月21日起至104年8月31日止，按週年利率2
    0%計算之利息，及自104年9月1日起至清償日止，按週年利
    率15%計算之利息，暨違約金1,200元。」，嗣於111年3月23
    日言詞辯論期間變更原訴之聲明為「被告應給付原告180,23
    5元，及其中160,639元自99年4月21日起至104年8月31日止
    ，按週年利率20%計算之利息，及自104年9月1日起至清償日
    止，按週年利率15%計算之利息。」，核原告所為係縮減應
    受判決事項聲明，原告之訴訟標的及請求之原因事實仍屬相
    同，揆諸前開說明，自為適法，合先敘明。
貳、實體方面：
一、原告起訴主張：
　㈠被告前於94年6月3日向訴外人泛亞商業銀行股份有限公司（
    已更名為寶華商業銀行股份有限公司，下稱寶華銀行）申請
    小額循環信用貸款，並簽立魔力現金卡申請書。雙方約定借
    款額度最高以500,000元為限度，借款動用期間自核准日起
    為期3年，期滿三十日前，如不為反對續約之意思表示且經
    審核同意者，得以同一內容繼續延長3年，不另換約，其後
    每次屆期時亦同。利率依週年利率12%計算，採固定利率按
    日計息，按期於每月15日還款，如未依約清償，則喪失期限
    利益，全部債務視為到期，並應自貸款總餘額應償日起，逾
    期6個月以內部分，按前開利率10%，逾期超過6個月者，按
    前開利率20%計付違約金。詎被告迄今尚積欠本金286,194元
    暨其利息、違約金未清償，嗣寶華銀行於97年4月29日將上
    開債權讓與原告，並登報公告在案。原告業已合法取得上開
    債權，屢向被告催討未果，爰依消費借貸及債權讓與之法律
    關係提起本件訴訟等語。
　㈡被告前與原債權人渣打國際商業銀行股份有限公司（下稱渣
    打銀行）訂立信用卡使用契約且申請現金貸款服務，依約被
    告即得憑該信用卡於特約商店簽帳消費，但應於當期繳款截
    止日前清償或以循環信用方式繳付最低應繳金額，逾期清償
    者，除喪失期限利益外，並應按年息20%按日計付循環信用
    利息；若申請現金貸款服務並獲核准時，被告同意每期應攤
    還金額列入信用卡最低付款額度內，逾期未繳納者，按循環
    信用利息規定計付外，另須收取3期分別為300元、400元、5
    00元之違約金。詎被告其後並未依約繳付帳款，至99年4月2
    0日止，尚積欠180,235元，其中本金160,639元。渣打銀行
    對被告之債權已讓與原告，並依法通知被告清償，惟均置之
    不理，爰依信用卡使用契約及債權讓與之法律關係，提起本
    件訴訟。
　㈢並聲明：⒈被告應給付原告286,194元，及自96年5月10日起至
    清償日止，按週年利率12%計算之利息，及自96年5月11日起
    至清償日止，逾期在6個月以內者，按上開利率10%，逾期超
    過6個月者，按上開利率20%計算之違約金。⒉被告應給付原
    告180,235元，及其中160,639元自99年4月21日起至104年8
    月31日止，按週年利率20%計算之利息，及自104年9月1日起
    至清償日止，按週年利率15%計算之利息。
二、被告未於言詞辯論期日到庭，亦未提出書狀為任何陳述或答
    辯。
三、原告主張之上開事實，業據提出與其所述相符之魔力現金卡
    申請書影本、公司變更登記表影本、分攤表、債權讓與證明
    書影本、民眾日報公告影本、被告與渣打銀行簽立之餘額代
    償/現金貸款申請書、分攤表、信用卡合約書影本為證。而
    被告對於原告主張之事實，已於相當時期受合法之通知，卻
    未於言詞辯論期日到場爭執，亦未提出任何書狀或證據資料
    爭執前揭原告主張事實。是本院綜合上開事證，認原告主張
    之上開事實，堪信為真實。
四、按借用人應於約定期限內，返還與借用物種類、品質、數量
    相同之物；遲延之債務，以支付金錢為標的者，債權人得請
    求依法定利率計算之遲延利息，但約定利率較高者，仍從其
    約定利率，民法第478條前段、第233條第1項分別定有明文
    。本件被告積欠原告借款，尚有如主文第1項所示之金額、
    利息未為清償，揆諸前開說明，原告依消費借貸之法律關係
    ，請求被告給付如主文第1、2項所示之金額、利息，洵屬有
    據，應予准許。
五、又約定之違約金額過高者，法院得減至相當之數額，民法第
    252條定有明文。本件原告請求被告就信用貸款應給付自96
    年5月11日起至清償日止，逾期在6個月以內者，按週年利率
    12%之10%，逾期超過6個月者，按週年利率12%之20%計算違
    約金等情，然本院審酌原告因被告遲延清償信用貸款債務，
    除受有利息損失外，尚難認有其他損害，且原告並未證明除
    利息損失外更有何損失，又參酌國内貨幣市場利率已大幅調
    降，依原告向被告收取利息之利率，足以獲得相當之經濟利
    益，若再課予被告給付上開違約金給付義務，殊非公允，故
    本院認為原告請求信用貸款之違約金應酌減為100元，始為
    適當。
六、綜上所述，原告依消費借貸及債權讓與之法律關係，請求被
    告給付286,194元，及自96年5月10日起至清償日止，按週年
    利率12％計算之利息，暨100元之違約金；請求被告應給付原
    告180,235元，及其中160,639元自99年4月21日起至104年8
    月31日止，按週年利率20%計算之利息，暨自104年9月1日起
    至清償日止，按週年利率15%計算之利息，為有理由，應予
    准許；逾此範圍之請求，為無理由，應予駁回。
七、各當事人一部勝訴、一部敗訴者，其訴訟費用，由法院酌量
    情形，命兩造以比例分擔或命一造負擔，或命兩造各自負擔
    其支出之訴訟費用，民事訴訟法第79條定有明文。本件原告
    之訴一部為有理由、一部無理由，本院審酌原告敗訴部分係
    有關於違約金過高部分，認第一審訴訟費用全數由被告負擔
    為適當。又本件係依民事訴訟法第427條第1項規定，適用簡
    易程序之簡易事件，所為被告敗訴之判決，依同法第389條
    第1項第3款之規定，應依職權宣告假執行。
八、訴訟費用負擔之依據：民事訴訟法第79條。
中　　華　　民　　國　　111 　年　　 3　　月　　31　　日
                  臺灣臺南地方法院臺南簡易庭
                                  法  官  葉淑儀
以上正本證明與原本無異。
如不服本判決，應於送達後20日內，向本院提出上訴狀並表明上
訴理由，如於本判決宣示後送達前提起上訴者，應於判決送達後
20日內補提上訴理由書（須附繕本）。如委任律師提起上訴者，
應一併繳納上訴審裁判費。
中　　華　　民　　國　　111 　年　　  3　　月　　31　 日
                                  書記官  林幸萱